臺灣高雄地方法院民事裁定　　　　　　 96年度財管字第64號
聲　請　人　中國信託商業銀行股份有限公司
法定代理人　乙○○
被繼承人　　甲○○
上聲請人聲請選任被繼承人甲○○遺產管理人事件，本院裁定如
下：
    主  文
選任郭文華（男性，民國○○年○ 月○○日生，身分證統一編號：Ｚ0
00000000號）為被繼承人胡德培（男性，民國○○年○○月○○日生，
身分證統一編號：Ｚ000000000號）之遺產管理人。
程序費用新台幣壹仟元由被繼承人甲○○之遺產負擔。
    理  由
一、按繼承開始時，繼承人之有無不明者，由親屬會議於1 個月
    內選定遺產管理人，並將繼承開始及選定遺產管理人之事由
    ，向法院報明；無親屬會議或親屬會議未於前條所定期限內
    選定遺產管理人者，利害關係人或檢察官得聲請法院選任遺
    產管理人，並由法院依前項規定為公示催告，民法第1177條
    、第1178條第2 項分別定有明文。
二、本件聲請意旨略以：緣被繼承人胡德培（男性，民國○○年○○
    月○○日生，身分證統一編號：Ｚ000000000號，生前住高雄縣
    鳳山市○○○路64巷37弄35號）於86年12月3 日向聲請人借
    款新台幣（下同）462 萬元，並以其所有坐落於高雄縣岡山
    鎮○○路17巷1-2 號房地設定抵押，由其友人郭文華擔任連
    帶保證人。惟被繼承人胡德培未依約繳納，現尚積欠本金3,
    723,859 元及其利息、違約金，又於94年6 月5 日死亡，其
    繼承人胡益沅、胡洪和李、胡瓊月、張玉卿、胡殷慈、胡智
    涵、胡佳其均拋棄繼承，使聲請人之債權無法實現。聲請人
    為行使抵押權，為被繼承人之利害關係人，並徵得被繼承人
    之友人即上開債務連帶保證人郭文華（男性，身分證統一編
    號：Ｚ000000000號，戶籍地址：台南市○○區○○路6 段50
    0 巷17號）之同意，爰依非訟事件法第154 條規定，請求鈞
    院選任郭文華為甲○○之遺產管理人等情。
三、查聲請人主張之前揭事實，業據聲請人提出放款借據、本院
    民事庭函文、繼承系統表、本院家事庭函文、他項權利證明
    書、土地抵押權設定契約書、債務人債務證明資料、借據影
    本各1 份為證，且經本院依職權調閱95年度繼字第3209號、
    94年度繼字第1446號拋棄繼承權事件卷宗及被繼承人稅務電
    子閘門財產所得調件明細表1 份，核屬相符，堪信真實。本
    院審酌：被繼承人胡德培確已於94年6 月5 日死亡，其繼承
    人胡益沅、胡洪和李、胡瓊月、張玉卿、胡殷慈、胡智涵、
    胡佳其均己拋棄繼承，核與聲請人提出之繼承系統表相符無
    誤，堪信屬實。胡德培之遺產繼承人既均已拋棄繼承，親屬
    會議亦無指定遺產管理人，揆諸首揭法條規定與前開說明，
    聲請人為甲○○之債權人，自有利害關係，其向本院聲請指
    定遺產管理人，自屬有據。
四、又查，郭文華為甲○○之友人，且為系爭債務之連帶保證人
    ，其對於甲○○生前之財產及債權債務應為知悉，且對於甲
    ○○遺產之管理應會善盡管理人應有之注意義務，故由其擔
    任本件遺產管理人，既符合社會期待，又屬公平。參以其亦
    基於與被繼承人甲○○為舊識，並擔任房屋貸款之保證人，
    為協助處分遺產清償甲○○之負債，同意擔任甲○○之遺產
    管理人等情，此有其出具之同意書1 份附卷可參（見本院卷
    第35頁）。從而，本院為利於管理及處理甲○○後續之遺產
    及債務問題，爰依聲請選任郭文華為甲○○之遺產管理人。
五、依非訟事件法第157條、第24條第1項，裁定如主文。
中　　華　　民　　國　　96　　年　　8 　　月　　8 　　日
                  家事法庭法　官　楊佩蓉
以上正本證明與原本無異。
如對本裁定抗告須於裁定送達後10日內向本院提出抗告狀。
中　　華　　民　　國　　96　　年　　8 　　月　　8 　　日
                          書記官  黃勤涵
